臺灣屏東地方法院刑事判決　　　　　　　　　　　　　九十一年度易字第五四四號
　　公　訴　人　臺灣屏東地方法院檢察署檢察官
　　被　　　告　甲○○
　　選任辯護人　黃瑩
右列被告因家暴傷害等案件，經檢察官提起公訴（九十一年度偵字第七八五號），本
院判決如左：
     主  文
甲○○傷害人之身體，處拘役伍拾日，如易科罰金，以參佰元折算壹日；又損壞他人
電視機、空氣清淨機及電腦鍵盤，足以生損害於他人，處拘役參拾日，如易科罰金以
參佰元折算壹日。應執行拘役柒拾日，如易科罰金，以參佰元折算壹日。
     事  實
一、甲○○與乙○○原係夫妻關係，然因感情不睦，業已分居，甲○○於民國九十一
    年一月九日十七時三十分許，在其位於屏東縣高樹鄉菜寮村大埔巷一一號住處，
    因見乙○○協同姊姊潘麗香及二名搬運工人將乙○○所有電視機、空氣清淨機及
    電腦鍵盤等物搬離，而心生不滿，竟基於毀損他人之物的意思，用腳踢毀上開電
    視機、空氣清淨機，並徒手摔壞上開電腦鍵盤，而致上開物品不堪使用，足生損
    害於乙○○。甲○○又於乙○○至上開住處二樓時，與乙○○再度發生爭持，竟
    復基於傷害人之身體之意思，徒手毆打乙○○，致乙○○受有左側顳部腫三公分
    乘五公分、左側後枕皮下血腫五．五公分乘四乘五公分之傷害。
二、案經乙○○訴由屏東縣警察局里港分局報告台灣屏東地方法院檢察署檢察官偵查
    起訴。
     理  由
一、被告甲○○矢口否認有何傷害及毀損犯行，辯稱：是告訴人乙○○要強行進入我
    家，雙方發生拉扯，電視機等物有掉在地上，怎麼壞的並不知情，只有與告訴人
    發生拉扯，並沒有毆打告訴人等語。惟查，上開事實，業據告訴人乙○○於警、
    偵訊及本院審理中指述甚詳，核與證人龔榮春（即幫忙搬運物品之工人）與證人
    李文忠（即現場處理之員警）證述之情節大致相符，據證人龔榮春證稱「當時我
    與乙○○到樓上搬運電腦桌至轉角處，聽到乙○○喊打人，警察就上去，甲○○
    就推我，我聽到喊打人，甲○○就跑下來，我看到甲○○把鍵盤對著車子後面打
    壞」等語（見九十一年三月十三日偵訊筆錄），證人李文忠證稱「我有聽到乙○
    ○在大叫，我去時他們二人互指」等語（見九十一年二月二十七日偵訊筆錄），
    並有遭毀壞之電視機、空氣清淨機及電腦鍵盤之相片多張，暨同慶醫院診斷證明
    書一紙在卷可稽，又遭毀損之物為告訴人乙○○所有一節，亦有新福電器公司分
    期付款明細單一紙在卷可資參照，是被告甲○○上開所辯，實屬卸責之詞，不足
    採信。
二、被告甲○○雖以證人龔榮春證稱「當時我與乙○○到樓上搬運電腦桌至轉角處，
    聽到乙○○喊打人，警察就上去，甲○○就推我。」，足見被告係緊跟在龔榮春
    後面，否則如何推龔榮春？及龔榮春又稱「無人跟在後面，我聽到喊打人，甲○
    ○就跑下來」，另證人李文忠證稱「我有聽到乙○○在大叫，我去時他們二人互
    指」，被告既然跑下來，如何與告訴人相互指責，可見兩名證人證詞明顯不符為
    辯，然上開證言不足以證明當時被告甲○○必然緊跟在龔榮春之後，蓋被告亦可
    以正面推證人龔榮春，詳觀上開兩名證人之證詞，當時情況應為龔榮春因搬運電
    腦至一樓與二樓樓梯之轉角處時，聽見尚在二樓之乙○○喊打人（乙○○必定不
    是與龔榮春同在一處，否則乙○○有無遭被告毆打，證人龔榮春應是看到而非聽
    到），員警李文忠聞聲上樓，看見被告甲○○與告訴人乙○○相互指責，被告隨
    即下樓，並於經過龔榮春時推龔榮春一把（或許因樓梯轉角處空間狹窄），上開
    證言並無違背、抵觸之處。至證人曾梁煥英於偵訊中證稱被告甲○○被無毀壞告
    訴人之電視等物云云，然因證人曾梁煥英為被告甲○○之祖母，其證詞難免有所
    偏頗，尚不足以為被告有利之認定。本件事證已明，被告犯行堪以認定。
三、核被告甲○○所為，係犯刑法第二百七十七條第一項之普通傷害罪及同法第三百
    五十四條之毀損罪。被告所犯上開二罪，犯意各別，罪名互異，應予分論併罰。
    爰審酌被告之素行、犯罪動機、目的、手段、告訴人所受傷害及被告犯罪後態度
    等一切情狀，分別量處如主文所示之刑，並均諭知易科罰金之折算標準及定其應
    執行刑。
據上論斷，應依刑事訴訟法第二百九十九條第一項前段，刑法第二百七十七條第一項
、第三百五十四條、第五十一條第六款、第四十一條第一項前段，罰金罰鍰提高標準
條例第一條前段、第二條，判決如主文。
本案經檢察官蔣忠義到庭執行職務。
中      華      民      國    九十一    年      七      月    三十一    日
                                 臺灣屏東地方法院刑事第三庭
                                     審判長法  官黃國永
                                  法  官余德正
                                           法  官陳姵君
右正本證明與原本無異。
如不服本判決應於收受本判決後送達後十日內向本院提出上訴書狀，其未敘述上訴理
由者，並得於提起上訴後十日內向本院補提理由書狀（均須按他造當事人之人數附繕
本 ）「切勿逕送上級法院」
                                          書記官   蔡德章
中      華      民      國      九十一      年    七    月    三十一    日
得上訴
附錄：
中華民國刑法第二百七十七條
傷害人之身體或健康者，處三年以下有期徒刑、拘役或一千元以下罰金。
犯前項之罪因而致人於死者，處無期徒刑或七年以上有期徒刑；致重傷者
，處三年以上十年以下有期徒刑。
中華民國刑法第三百五十四條
毀棄、損壞前二條以外之他人之物或致令不堪用，足以生損害於公眾或他
人者，處二年以下有期徒刑、拘役或五百元以下罰金。
